臺灣臺北地方法院刑事判決　　　　　　 96年度重訴字第136號
　　　　　　　　　　　　　　　　　　 98年度金訴字第12號
　　　　　　　　　　　　　　　　　　 99年度金訴字第31號
公　訴　人　臺灣臺北地方法院檢察署檢察官
被　　　告　李劍虹
　　　　　　陳永泰
上二人共同
選任辯護人　蘇信誠律師
被　　　告　陳岳騰 （原名：狄杭恩‧濟拓爾）
選任辯護人　余欽博律師
被　　　告　郭妍君
選任辯護人　楊宗展律師
上列被告因銀行法等案件，經檢察官提起公訴（臺灣臺北地方法
院檢察署檢察官95年度偵字第15769號、第20368號），追加起訴
（臺灣臺北地方法院檢察署檢察官97年度偵字第22765號、99年
度偵緝字第1089號），及移送併辦（臺灣臺北地方法院檢察署檢
察官97年度偵字第10644號、98年度偵字第6079號、第2531號、9
9年度偵字第21398號、第10521號、100年度偵字第18388號、第1
9860號，臺灣基隆地方法院檢察署檢察官99年度偵字第463號）
，本院判決如下：
    主  文
李劍虹共同連續意圖為自己不法之所有，以詐術使人將本人之物
交付，處有期徒刑壹年陸月，減為有期徒刑玖月，扣案如附表九
至附表十三所示之物均沒收；又共同意圖為自己不法之所有，以
詐術使人將本人之物交付，處有期徒刑拾月，減為有期徒刑伍月
；又共同意圖為自己不法之所有，以詐術使人將本人之物交付，
處有期徒刑拾壹月，減為有期徒刑伍月又拾伍日。應執行有期徒
刑壹年陸月。緩刑伍年，並應依如附表十八所示調解筆錄或和解
書所載之期限，依如附表十八所示調解筆錄或和解書所載之支付
方式，向如附表十八所示之告訴人支付如附表十八所示調解筆錄
或和解書所載之金額。扣案如附表九至附表十三所示之物均沒收
。
陳永泰共同連續意圖為自己不法之所有，以詐術使人將本人之
物交付，處有期徒刑壹年陸月，減為有期徒刑玖月，扣案如附表
九至附表十三所示之物均沒收；又共同意圖為自己不法之所有，
以詐術使人將本人之物交付，處有期徒刑拾月，減為有期徒刑伍
月；又共同意圖為自己不法之所有，以詐術使人將本人之物交付
，處有期徒刑拾壹月，減為有期徒刑伍月又拾伍日。應執行有期
徒刑壹年陸月。緩刑伍年，並應依如附表十八所示調解筆錄或和
解書所載之期限，依如附表十八所示調解筆錄或和解書所載之支
付方式，向如附表十八所示之告訴人支付如附表十八所示調解筆
錄或和解書所載之金額。扣案如附表九至附表十三所示之物均沒
收。
陳岳騰共同連續意圖為自己不法之所有，以詐術使人將本人之物
交付，處有期徒刑壹年，減為有期徒刑陸月，如易科罰金，以銀
元佰元即新臺幣玖佰元折算壹日，扣案如附表九編號十至編號
二十二、附表十編號二至編號三、附表十一、附表十二編號二至
編號六、附表十三編號十一所示之物均沒收；又共同意圖為自己
不法之所有，以詐術使人將本人之物交付，處有期徒刑捌月，減
為有期徒刑肆月，如易科罰金，以新臺幣壹仟元折算壹日；又共
同意圖為自己不法之所有，以詐術使人將本人之物交付，處有期
徒刑玖月，減為有期徒刑肆月又拾伍日，如易科罰金，以新臺幣
壹仟元折算壹日。應執行有期徒刑拾壹月，如易科罰金，以銀元
佰元即新臺幣玖佰元折算壹日，扣案如附表九編號十至編號二
十二、附表十編號二至編號三、附表十一、附表十二編號二至編
號六、附表十三編號十一所示之物均沒收。
郭妍君共同意圖為自己不法之所有，以詐術使人將本人之物交付
，處有期徒刑捌月，減為有期徒刑肆月，如易科罰金，以新臺幣
壹仟元折算壹日。緩刑伍年，並應依臺灣臺北地方法院臺北簡易
庭九十八年度司北調字第四一二號調解筆錄所載之期限，依該調
解筆錄就郭妍君部分所載之支付方式，向陳美妙支付如該調解筆
錄就郭妍君部分所載之金額。
    事  實
一、緣陳永泰經李劍虹介紹，2人均於民國93年9月15日接受綜理
    決策華信國際開發顧問股份有限公司（址設臺北市○○區○
    ○路4段296號11樓之1，下稱華信公司）所有事務之負責人
    詹尚閔（經本院通緝中）之延攬，至華信公司掛名「顧問」
    ，以觀摩瞭解詹尚閔自同年6月起，即開始以華信公司名義
    對外招募會員投資之投資分紅專案內容及行銷方式，並知悉
    詹尚閔對外聲稱之投資分紅專案內容乃係：以新臺幣（下同
    ）100,000元為1單位，投資標的為不動產不良債權及不動產
    抵押權，投資期間2年，期滿全額還本，另華信公司會以所
    購入臺中市敬華大飯店（址設臺中市○區○○路17號地下2
    樓至8樓，建號：臺中市○區○○段6小段00000-000、00000
    -000號，地號：臺中市○區○○段6小段0000-0000、0000-0
    000、0000-0000、0000-0000、0000-0000、0000-0000號）
    、花蓮市東洋大飯店（址設花蓮市○○街50號地下1樓至8樓
    ，建號：花蓮市○○段23號，地號：花蓮市○○段122號、
    122-1號）、彰化縣員林鎮華京大飯店（址設彰化縣員林鎮
    ○○○街9號，建號：彰化縣員林鎮○○段2057號至2067號
    ，地號：彰化縣員林鎮○○段3250號）之經營收益及將來變
    賣前揭不動產所取得之增值收益作為營業收益來源，於每月
    5日固定匯入投資本金1％之金額至投資者指定之帳戶作為配
    息，保證2年獲利24％，投資者復能獲得華信公司每年稅後
    盈餘10％之分紅，且華信公司會將投資人之投資款信託予銀
    行後再為運用，亦會將前揭不動產之所有權設定抵押權予投
    資者，以保證投資人到期還本之安全無虞。然李劍虹、陳永
    泰均從未見詹尚閔提出華信公司業已取得前揭不動產所有權
    ，或將已投資會員之資金交付銀行信託，或有將前揭不動產
    所有權設定抵押權予已參與投資會員之相關證明，甚或提出
    華信公司確有足以支付該專案所宣稱給予投資人前揭比例利
    息及分紅之營業收益來源證明，反而先將投資人投資款30％
    之金額以如附表十六所示之比例分配與業務員抽佣，而均可
    預見詹尚閔前揭宣稱之投資分紅專案內容顯有違常，詹尚閔
    實際上並無真正返還本金或給付相當或高於本金與投資人之
    意思，而係利用經濟犯罪上所稱之「龐式騙局（Ponzi sche
    me）」之詐欺取財模式，即以事實上無意履行之投資計畫，
    僅以形式上發放高額紅利為誘，許諾投資者將在短期內獲得
    高額利潤回報，而將後期投資者所交付金錢作為快速盈利給
    付與前期投資者，以製造前期投資者表面上有豐富獲利之假
    象，同時藉此誘使他人陷於錯誤而參加投資或加碼投資，但
    除上開新進投資者所交付之金錢外，實際上華信公司別無其
    他真正營業獲利之資金來源。李劍虹、陳永泰卻均因貪圖每
    月約6萬元至8萬元之高薪，及豐厚之抽佣利益（李劍虹、陳
    永泰所獲取之抽佣利益〈含薪資〉如附表八所示），均容任
    詹尚閔所宣稱之前揭投資分紅專案縱使為虛假之投資商品亦
    不違反其等之本意，應允自93年11月1日起共同承接對外推
    銷前揭投資分紅專案之業務，並將該專案正式定名為「212
    理財專案」，由李劍虹擔任華信公司資產管理部之總經理，
    負責對外招攬該專案之行銷業務員及投資會員，並依詹尚閔
    所提供之前揭投資專案文宣資料，設計「華信國際212專案
    設定標的簡介」、「212理財專案—月月分紅、生生不息」
    、「212銀行信託—月月分紅、生生不息」、「212理財專案
    」、「華信212專案與一般房貸差異比較」等宣傳文宣，以
    備招募投資會員使用；由陳永泰擔任該公司資產事業部之執
    行副總經理，負責業務員、公司幹部之教育訓練，及行政業
    務，亦同時處理對外招攬業務員及會員參與「212理財專案
    」投資之業務，而共同與詹尚閔基於意圖為自己不法所有之
    詐欺取財之概括犯意聯絡，對外訛稱前揭「212理財專案」
    之不實內容云云，以吸引不特定人士參加投資，並和同意參
    與之投資者簽訂「華信家族分紅專案申請書」以取信投資人
    ，致如附表一所示之投資人，均誤以為其所投資之本金確實
    會藉由銀行信託或設定抵押權擔保之方式，確保到期還本之
    安全無虞，且華信公司名下有足夠之不動產或營業收益來源
    足以支付該專案所宣稱給予之利息及分紅等情，而均因此陷
    於錯誤，分別於如附表一「匯款日期」欄所示之時間，將如
    附表一「匯款金額」欄所示數額之款項，匯入華信公司所開
    立之臺北國際商業銀行信義分行帳號0000000000000號帳戶
    內，以參與投資。另李劍虹、陳永泰與詹尚閔為進一步取信
    及誘使前揭投資會員加碼投資或不起疑心，尚自所詐取款項
    中提撥一定比例之金額，佯以在前揭投資人投資初期，依約
    匯入每月之利息予投資人，復以華信公司名義發給投資人「
    投資分紅專案約定書」及附有和投資人投資金額等額之本票
    ，與由華聯資產管理股份有限公司、詹尚閔分別以各自名義
    出具之「認證書」等文件以取信投資人，致使該等投資人均
    不疑有他，而對「212理財專案」深信不疑，接續匯入更多
    之投資資金或邀約親友加入投資。李劍虹、陳永泰及詹尚閔
    即共同以前揭詐術方式，連續共計詐得530,800,000元。
二、李劍虹、陳永泰與詹尚閔為以其他名目招攬更多不特定人加
    入投資，以使前揭「龐氏騙局」之詐欺取財模式能維繫不贅
    ，明知詹尚閔之特別助理（職稱「董事長特助」，月薪45,0
    00元）陳岳騰，於94年底某日時許，曾依詹尚閔之指示前往
    香港，與香港商香港上海匯豐銀行股份有限公司（下稱香港
    匯豐銀行）及赫馬士海外基金管理及投資顧問公司（Hermes
    Investment Holding Inc.）（下稱赫馬士公司）洽談募集
    成立「水星多元策略投資信託基金（Mercury Multi Strate
    gies Investment Fund）」（下稱水星基金）未果，香港匯
    豐銀行並未同意擔任該基金之基金保管機構，赫馬士公司亦
    未同意受託擔任該基金之專業投資機構，該基金之必要組成
    與架構全然未具備，根本無從成立運作，仍同意實行由詹尚
    閔所提出之由詹尚閔成立並無實際營運，亦無專業投資能力
    ，更無實際投資作為之境外紙上公司作為該基金之發行募集
    公司，由李劍虹成立境外紙上公司以在中華民國代銷該基金
    或詹尚閔所成立境外公司股權之計畫。詹尚閔復為營造前開
    境外紙上公司並非空殼，確有營運之假象，以免遭人識破，
    遂向經常往返港臺之陳岳騰說明上情，希望陳岳騰能在香港
    承租房屋作為該等境外公司之辦公室，且常駐該處以接聽電
    話或接待前往參觀查訪之民眾，並表示除每月固定之45,000
    元薪資外，尚會補貼其在香港之食宿開銷，及願將所成立境
    外公司之15％股份免費給予陳岳騰作為酬謝，詎陳岳騰因貪
    圖詹尚閔聲稱將來會給予之分紅報酬，明知水星基金根本無
    從成立運作，且詹尚閔即將成立之境外公司亦僅係紙上公司
    ，並未實際營運，亦無實際投資作為，仍應允加入。渠等謀
    議既定後，李劍虹、陳永泰、陳岳騰、詹尚閔（下稱李劍虹
    等4人）即共同意圖為自己不法之所有，基於詐欺取財之概
    括犯意聯絡，先由詹尚閔於94年12月20日某時許，在英屬維
    京群島（簡稱BVI）註冊設立GREAT CHIEF INTERNATIONAL C
    O.,LTD.（以下逕稱GREAT CHIEF公司），擔任負責人，並由
    李劍虹、陳岳騰擔任股東。再由李劍虹於95年1月間某日時
    許，在英屬維京群島註冊設立GREAT COMPASS CO.,LTD.，擔
    任負責人，並由詹尚閔、陳永泰擔任股東，而迄未在中華民
    國登記認可。另推由陳岳騰在香港銅鑼灣某處承租房屋作為
    GREAT CHIEF公司及GREAT COMPASS CO.,LTD之辦公室，負責
    常駐該處以接聽電話或接待前往參觀查訪之民眾，以營造GR
    EAT CHIEF公司及GREAT COMPASS CO.,LTD均確有營運，並非
    空殼公司之假象，藉此取信不特定投資人。李劍虹等4人於
    上開公司、辦公室設立完畢後，為開始對外銷售水星基金等
    投資專案，雖均知悉外國公司非在其本國設立登記營業者，
    不得申請認許，非經認許，並辦理分公司登記者，不得在中
    華民國境內營業，亦均知悉GREAT COMPASS CO.,LTD係英屬
    維京群島商，且GREAT COMPASS CO.,LTD未經中華民國政府
    認許，不得在中華民國境內營業，竟仍共同基於未經中華民
    國政府認許之外國公司在中華民國境內營業之單一犯意聯絡
    ，自95年2月初某日時起，推由李劍虹、陳永泰出面以臺北
    市○○區○○路4段296號11樓之1、14樓之1、7樓之8、臺中
    市○區○○路337號20樓之1等處，作為GREAT COMPASS CO.,
    LTD之臺北、臺中辦事處，並對外宣稱該公司之中文名稱為
    「華倫國際金融行銷顧問股份有限公司」（以下逕稱華倫公
    司），由陳永泰擔任該公司執行副總經理，負責該公司之人
    事、財務、行政業務，業務員之行銷課程教育訓練、薪資、
    行銷獎金之講解、計算與發放；由李劍虹擔任華倫公司之總
    經理，負責對外招攬業務員及投資者；由詹尚閔透過其既有
    之人脈推銷招攬投資者；陳岳騰則於返臺期間，偶爾亦會在
    前揭華倫公司之臺北辦事處據點內，以「陳特助」名義，向
    前來洽詢之客戶介紹該水星基金投資專案。李劍虹等4人即
    共同利用業務員對外招攬客戶、發放投資產品介紹文宣，及
    李劍虹在前揭營業據點內所舉辦之說明會中發表投資演說之
    機會，依客戶投資之喜好，或對外訛稱：水星基金乃GREAT
    CHIEF公司與香港匯豐銀行合作新募集之保本保息境外避險
    不動產信託基金，由香港匯豐銀行擔任該基金之基金保管機
    構，由英國知名之退休基金投資機構赫馬士公司擔任該基金
    之專業投資機構，管理操作該基金，該基金之投資標的為不
    動產不良債權，以美金5,000元為1單位，投資期間5年，投
    資未滿2年之閉鎖期內不得贖回，依投資單位及年限不同，
    每月10日固定匯入投資本金0.5％至0.9％不等比例之美金或
    等值新臺幣作為配息，平均年利率為6.51%至12.25%，投資
    人自第2年起可逐年領回12％、6％、6％、76％比例之投資
    本金，自第2年起如欲提前贖回，則可一次領回70％之投資
    本金，且基金配息、到期或贖回時之美金兌新臺幣之匯率均
    以投資人購買產品時之匯率為準，預計於95年4月10日成立
    並進場投資，且正式之基金受益憑證將會於95年4月底由香
    港匯豐銀行認證寄發云云（此即所謂「水星基金專案」）；
    或對外訛稱：GREAT CHIEF公司係華信公司在英屬維京群島
    註冊成立之轉投資公司，以投資東南亞等海外地區之房地產
    為業，並透過多元化之投資組合之方式，包括直接投資具高
    潛在優質之物業、礦業、上市、未上市股票、債券，及含水
    星基金在內之專門投資海外不動產不良債權（NPL）之境外
    基金，以獲取公司長期資本之增長，該公司迄今獲利頗豐，
    若能以「業主有限合夥」方式投資GREAT CHIEF公司之股權
    信託基金，即可藉此分享該公司之盈餘，獲利可期，又該股
    權信託基金以美金10,000元為1單位，投資期間5年，投資未
    滿2年之閉鎖期內不得贖回，依投資人投資金額不同，每月
    10日固定匯入投資本金0.5％至0.9％不等比例之等值新臺幣
    作為配息，平均年利率為6％至10.8％，投資人自第2年起可
    逐年領回12％、6％、6％、76％比例之投資本金，自第2年
    起即可提前贖回，且該股權信託基金係由香港匯豐銀行擔任
    信託保管銀行，該銀行於投資人匯款後將會寄發正式之信託
    憑證與投資人，保證安全無虞，同時強調「零風險」、「保
    本保息」、「保證獲利」、「無匯差風險」、「免稅金」云
    云（此即所謂「五福合夥計畫」），而以此聘請業務員推銷
    、發放文宣，及舉辦說明會之方式共同經營銷售前揭「水星
    基金專案」及「五福合夥計畫」投資方案之業務。嗣於95年
    3月底至4月初某日時許，李劍虹等4人因得知法務部調查局
    已在調查「水星基金專案」之適法性，其等為免投資人起疑
    ，導致「龐氏騙局」之詐欺取財模式破局，遂改為僅以前揭
    「五福合夥計畫」內容之專案對外招攬投資人，並將該專案
    正式定名為「五福合夥計畫」，復由詹尚閔、李劍虹、陳岳
    騰一同至香港匯豐銀行開立GREAT CHIEF公司之公司銀行帳
    戶（帳號000000000000號），供投資人匯入投資款項，以藉
    此躲避追查。另推由陳岳騰在香港所承租之辦公室內，製作
    以GR EAT CHIEF公司名義所出具之「董事會函」、「投資確
    認信函」、「Share Certificate」（中譯「股權證書」）
    、「FUND CERTIFICATE」（中譯「基金證書」）等投資證明
    ，交由詹尚閔簽名後，寄回華倫公司，再由華倫公司轉交與
    投資人，以取信投資者。李劍虹等4人即共同以前揭詐術手
    法，致如附表二所示之投資人，或誤以為水星基金係由香港
    匯豐銀行擔任基金保管機構，由赫馬士公司管理操作投資，
    確屬真實存在之境外基金商品；或誤以為GREAT CHIEF公司
    確有營運且有實際投資作為，獲利頗豐，復由香港匯豐銀行
    擔任該股權信託基金之受託保管銀行，投資安全無虞等情，
    而均因此陷於錯誤，分別於如附表二「匯款日期」欄所示之
    時間，將如附表二「匯款金額」欄所示數額之款項，匯入經
    指定之如附表二「匯款帳號」欄所示之帳戶內，以參與投資
    （遭詐騙之投資人姓名、匯款時間、金額、匯入帳戶、參加
    之投資專案名稱均詳如附表二所示）。另李劍虹等4人為進
    一步取信及誘使前揭投資人加碼投資，尚自所詐取款項中提
    撥8％之金額，由詹尚閔透過其所擔任負責人之「華聯資產
    管理股份有限公司」（負責水星基金專案之撥息）或擔任實
    際負責人之「華力國際實業有限公司」（負責五福合夥計畫
    之撥息），佯以在前揭投資人投資初期，依約匯入每月之利
    息予投資人，致使該等投資人均不疑有他，對「水星基金專
    案」或「五福合夥計畫」深信不疑，接續匯入更多之投資資
    金或邀約親友加入投資。李劍虹等4人即共同以前揭詐術方
    式，共計詐得美金1,225,000元，並以詹尚閔抽取詐騙金額
    之70％、李劍虹抽取詐騙金額約7％、陳永泰領取每月約8萬
    元之薪資及抽取詐騙金額之2％、陳岳騰獲取每月之薪資及
    食宿補貼約6萬元至8萬元不等，其餘詐騙金額之13％則供作
    支付業務員抽佣（抽佣比例詳見附表十七所示）、維持華倫
    公司運作管銷費用之方式朋分花用。嗣經法務部調查局洗錢
    防制中心察覺前揭投資專案顯均有違法之虞，遂於95年6月
    13日、同年7月27日分別持本院所核發之搜索票，前往如附
    表九至附表十三所示之地點進行搜索，並扣得如附表九至附
    表十四所示之物，始循線查悉上情。
三、詎李劍虹等4人於經法務部調查局搜索並報請臺灣臺北地方
    法院檢察署檢察官偵查後，仍不知悔改，復另行共同意圖為
    自己不法之所有，基於未經中華民國政府認許之外國公司在
    中華民國境內營業，及詐欺取財之犯意聯絡，仍在上開華倫
    公司辦事處內，以前揭由業務員推銷、發放文宣，及舉辦說
    明會之方式，經營銷售「五福合夥計畫」產品之業務，並持
    續對外招攬投資人。其中於95年3月15日因投資「水星基金
    專案」進而替華倫公司從事招攬投資人業務，並擔任該公司
    協理之郭妍君（原名郭琇瓊），已知華倫公司業於前揭日期
    因銷售上開專案產品而遭檢調搜索偵辦，且其自身亦從未收
    到由香港匯豐銀行認證核發之水星基金受益憑證，復從未聽
    聞已有「五福合夥計畫」之投資人收到由香港匯豐銀行寄發
    之信託憑證，可預見「五福合夥計畫」可能為虛假不實之投
    資產品，卻因貪圖約10％之豐厚抽佣利益，容任「五福合夥
    計畫」縱使為虛假之投資商品亦不違反其本意，而共同與李
    劍虹等4人基於意圖為自己不法所有之詐欺取財犯意聯絡，
    先於95年11月間某日時許，向陳美妙佯稱：GREAT CHIEF公
    司係華信公司在英屬維京群島註冊成立之轉投資公司，以投
    資東南亞等海外地區之房地產為業，並透過多元化之投資組
    合之方式，包括直接投資具高潛在優質之物業、礦業、上市
    、未上市股票、債券，及含水星基金在內之專門投資海外不
    動產不良債權（NPL）之境外基金，以獲取公司長期資本之
    增長，該公司迄今獲利頗豐，若能以「業主有限合夥」方式
    投資GREAT CHIEF公司之股權信託基金，即可藉此分享該公
    司之盈餘，獲利可期，又該股權信託基金以美金10,000元為
    1單位，投資期間5年，投資未滿2年之閉鎖期內不得贖回，
    依投資人投資金額不同，每月10日固定匯入投資本金0.5％
    至0.9％不等比例之等值新臺幣作為配息，平均年利率為6％
    至10.8％，投資人自第2年起即可提前贖回或可逐年領回12
    ％、6％、6％、76％比例之投資本金，且該股權信託基金係
    由香港匯豐銀行擔任信託保管銀行，該銀行於投資人匯款後
    將會寄發正式之信託憑證與投資人，保證安全無虞云云，復
    於95年11月28日某時許，偕同陳美妙至臺北市○○區○○路
    4段296號14樓之1參加華倫公司所舉辦之投資說明會，推由
    李劍虹以華倫公司總經理之身分，在該說明會中持續向陳美
    妙鼓吹訛稱投資「五福合夥計畫」之利益及好處，致陳美妙
    誤以為GREAT CHIEF公司確有營運且有實際投資作為，獲利
    頗豐，復由香港匯豐銀行擔任該股權信託基金之受託保管銀
    行，投資安全無虞等情，而因此陷於錯誤，於如附表三編號
    1「匯款日期」欄所示之時間，將如附表三編號1「匯款金額
    」欄所示數額之款項，匯入GREAT CHIEF公司所開立之香港
    匯豐銀行帳號000000000000號之帳戶內，以參與投資，另由
    陳岳騰在香港所承租之辦公室內，製作以GREAT CHIEF公司
    名義所出具之「Share Certificate」、「FUND CERTIFICATE
    」相關投資證明，交由詹尚閔簽名後，寄回華倫公司，再由
    郭妍君轉交與陳美妙，復由詹尚閔透過其所擔任實際負責人
    之「華力國際實業有限公司」，佯以在陳美妙該筆投資初期
    ，依約匯入每月之利息予陳美妙，致使陳美妙不疑有他，對
    「五福合夥計畫」深信不疑，接續於如附表三編號2「匯款
    日期」欄所示之時間，將如附表三編號2「匯款金額」欄所
    示數額之款項，匯入上開GREAT CHIEF公司之香港匯豐銀行
    帳戶內，以加碼投資。嗣因陳美妙遲未收到香港匯豐銀行所
    製發之信託憑證，深感不安，遂前往華倫公司之臺北辦事處
    要求退款，陳永泰、詹尚閔雖出面安撫保證退款無虞，然遲
    未履行，陳美妙始驚覺受騙，報警處理，而為警循線查悉上
    情。
四、案經法務部調查局報請臺灣臺北地方法院檢察署檢察官偵查
    起訴、追加起訴與移送併辦（98年度偵字第2531號），暨陳
    美妙訴由臺北市政府警察局信義分局報請臺灣臺北地方法院
    檢察署檢察官追加起訴（97年度偵字第22765號、99年度偵
    緝字第1089號）；徐瑞甄、萬伊玲、黃春美、呂友誠（97年
    度偵字第10644號）、鍾美玲（98年度偵字第6079號）、陳
    美妙（99年度偵字第10 521號）、廖智輝（100年度偵字第
    19860號）訴由臺灣臺北地方法院檢察署檢察官移送併辦；
    林丁桃訴由臺灣彰化地方法院檢察署檢察官呈請臺灣高等法
    院檢察署檢察長令轉臺灣臺北地方法院檢察署檢察官移送併
    辦（100年度偵字第18388號）；許百合分別訴由臺灣臺北、
    基隆地方法院檢察署檢察官移送併辦（99年度偵字第21398
    號、臺灣基隆地方法院檢察署檢察官99年度偵字第463號）
    。
    理  由
壹、程序方面
一、起訴範圍：
    按刑事訴訟法第264條第2項關於起訴書程式之規定，旨在界
    定起訴之對象，亦即審判之客體，並兼顧被告行使防禦權之
    範圍，其中屬於絕對必要記載事項之「犯罪事實」，係指犯
    罪構成要件之具體事實，並足據以與其他犯罪事實區分，始
    克當之（最高法院89年度台上字第2407號、98年度台上字第
    7975號判決意旨參照）。又檢察官代表國家提起公訴，依檢
    察一體原則，到庭實行公訴之檢察官如發現起訴書認事用法
    有明顯錯誤，得本於自己確信之法律見解，於論告時變更起
    訴之法條，或另為其他適當之主張。本案檢察官起訴範圍就
    犯罪事實一部分僅籠統表示被告李劍虹、陳永泰與共犯詹尚
    閔以「212理財專案」向紀榮春等1093名投資人吸金共5億57
    00元；就犯罪事實二部分僅籠統表示被告李劍虹、陳永泰、
    陳岳騰與共犯詹尚閔以「水星基金」及「五福合夥計畫」，
    致黃芬蘭等數百名投資人陷於錯誤，迨至95年7月14日止，
    共計向投資人募得美金810萬9011元，而無法特定起訴範圍
    ，嗣經公訴檢察官以99年度蒞字第15435號補充理由書補充
    起訴書犯罪事實一所指之被害人及被害金額應如該補充理由
    書附件所示（見本院96重訴136卷(三)第268頁至第285頁反面
    ），另於97年8月7日準備程序中當庭更正起訴書犯罪事實二
    部分所指之被害人、被害金額為「黃芬蘭於95年2月24日匯
    款美金4萬元、龔維禎（筆錄誤載為『楨』）於95年2月24日
    匯款美金4萬元、蔡儀婷於95年2月27日匯款美金4萬元、鍾
    美玲於95年2月（筆錄誤載為『5』月）27日匯款美金8萬元
    、丘瑞玲於95年3月13日、14日各匯款美金8萬5千元、7萬5
    千元（共計美金16萬元）、余全嬌於95年2月27日匯款美金8
    萬元，起訴書犯罪事實二所指之詐騙總額應更正為美金44萬
    元」，又更正「起訴書犯罪事實一之涉案被告僅詹尚閔、李
    劍虹、陳永泰，涉犯法條為違反銀行法第29條之1之規定，
    而應以同法第29條、第125條第1項論處；並更正起訴書犯罪
    事實二之涉案被告為詹尚閔、李劍虹、陳永泰、陳岳騰，涉
    犯法條為公司法第19條、刑法第339條第1項；就被告4人共
    同販賣「水星基金」部分，另涉犯違反證券投資信託及顧問
    法第16條第1項之規定，而應以同法第107條第2款論處」（
    見本院96重訴136卷(一)第201頁）。從而，本院自應以公訴檢
    察官前揭當庭及以補充理由書更正之犯罪事實為本案起訴部
    分之審理範圍，合先敘明。
二、證據能力：
    按刑事訴訟法第159條第1項雖規定，被告以外之人於審判外
    之言詞或書面陳述，除法律有規定外，不得作為證據。惟同
    法第159條之5第1、2項復規定，經當事人於審判程序同意作
    為證據，法院審酌該言詞陳述或書面陳述作成時之情況，認
    為適當者，亦得為證據。當事人、代理人或辯護人於法院調
    查證據時，知有第159條第1項不得為證據之情形，而未於言
    詞辯論終結前聲明異議者，視為有前項之同意，此乃第159
    條第1項所容許，得作為證據之例外規定之一。經查，本案
    當事人及辯護人於言詞辯論終結前，均未就本判決以下引用
    之各該被告以外之人於審判外之陳述（含共同被告基於被告
    以外之人身分所為陳述）及所調查之證據主張有刑事訴訟法
    第159條第1項不得為證據之情形，本院復審酌各該證據作成
    時並無違法及證明力明顯過低之瑕疵等情況，認為適當，是
    本案經調查之證據均有證據能力。至以下所引其餘非屬供述
    證據部分，既不適用傳聞法則，復查無違法取得之情事存在
    ，自應認同具證據能力。
貳、實體方面
一、上揭犯罪事實，業據被告李劍虹、陳永泰、陳岳騰、郭妍君
    坦承不諱，核與共同被告詹尚閔於調查局中之供述大致相符
    （共同被告詹尚閔之供述摘要及卷證出處見附表十五），並
    經如附表十五、附表一、二、三「證據欄（人證）」所示之
    證人證述綦詳（證人身分、姓名、證述大要、卷證出處詳見
    各該附表），復有如附表一、二、三「證據欄（書證）」所
    示之證據存卷可憑（證據名稱、卷證出處詳見各該附表）。
    又華倫公司並未於我國辦理公司登記之情，有臺北市政府95
    年5月8日府建商字第09576387500號函1張附卷足參（見調查
    局卷(二)第114頁）。另香港商香港上海匯豐銀行股份有限公
    司及其集團企業匯豐銀行股份有限公司均未擔任水星基金之
    受託保管機構，該行及其集團企業亦與該基金無任何關連之
    情，有香港商香港上海匯豐銀行股份有限公司96年8月21日
    （96）港匯銀（總）字第4105號函及檢附之中華民國銀行公
    會網頁公告列印紙本1份在卷可考（見北檢95偵15769卷第67
    頁正反面）。此外，復有被告李劍虹之華倫公司名片1張（
    見調查局卷(二)第118頁）、台新國際商業銀行帳號000000000
    00000號外幣帳戶之開戶人資料（開戶人：GREAT COMPASS C
    O.,LTD、負責人李劍虹；開戶日期：95年2月20日）及自開
    戶日起迄95年6月2日之歷史交易明細（見調查局卷(二)第125
    頁至第129頁）、華倫公司台新帳戶之匯出匯款交易憑證（
    見調查局卷(二)第130頁至第152頁）、整理明細表（見調查局
    卷(二)第109頁、第123頁至第124頁）、GREAT CHIEF水星基金
    銷售總表（製表日95年7月13日）（見調查局卷(二)第154頁）
    、GREAT CHIEF公司95年7月20日致華倫公司對帳單（對帳期
    間7/1~7/15）（見調查局卷(二)第155頁）、被告郭妍君之華
    倫公司名片1張（見本院98金訴12卷(一)第180頁）、臺中市中
    山地政事務所99年8月9日中山地所資字第0990011680號函所
    檢附之土地、建物登記及異動索引公務用謄本1份（見本院
    96重訴136卷(三)第127頁至第207頁）、載明發行銀行為香港
    上海匯豐銀行、專業經理人為赫馬士資產股份有限公司、經
    理人為華聯資產股份有限公司、承銷代理人為華倫國際金融
    行銷顧問股份有限公司之「華倫國際金融行銷顧問股份有限
    公司（GREAT COMPASS CO.,LTD）—水星多元策略投資信託
    基金」簡報說明影本1份（見彰檢98他2479卷第112頁至第
    143頁）、載明信託保管銀行為香港上海匯豐銀行、專業經
    理人為赫馬士投資控股公司、投資經理人為華聯資產股份有
    限公司之「水星多元策略投資信託基金」簡介文宣影本1份
    （見彰檢98他2479卷第144頁至第147頁）、「Great Chief
    International Co.,Ltd.公司營運企劃書」影本1份（見彰
    檢98他2479卷第148頁至第160頁）附卷可稽，及如附表九至
    附表十三所示之物品扣案可佐。足徵被告李劍虹、陳永泰、
    陳岳騰、郭妍君上開出於任意性之自白均核與事實相符，均
    堪以採信。
二、被告李劍虹、陳永泰之共同辯護人雖為該被告2人辯稱：被
    告李劍虹、陳永泰於事實欄一所示之犯行中，僅是單純受僱
    於華信公司之負責人詹尚閔，負責推行「212理財專案」，
    均無與詹尚閔有詐欺取財之犯意聯絡，且被告陳永泰亦有投
    資「212理財專案」，亦是被害人云云。惟：
  (一)按刑法上之間接故意（又稱不確定故意），乃指行為人對於
    構成犯罪之事實，預見其發生而其發生並不違背其本意者而
    言，刑法第13條第2項定有明文。故所謂間接故意，乃指對
    於犯罪構成要件事實有「認識」與「容任」之故意，即行為
    人主觀上對於構成要件之實現有所預見，而聽任其發展，終
    致發生構成要件該當之結果，即得成立。從而，間接故意之
    結果雖非行為人內心所努力追求者，亦非確定其必然發生者
    ，然行為人仍容任其自然發展，亦不違反其本意，終致發生
    者而言。
  (二)查現今地政資訊公開透明，前揭臺中市敬華大飯店、花蓮市
    東洋大飯店、彰化縣員林鎮華京大飯店之不動產所有權是否
    係登記於華信公司名下，前揭不動產之所有權有無設定抵押
    權或信託予參與「212理財專案」之會員客戶之情，應非無
    法查得之資訊，況被告李劍虹、陳永泰於事實欄一所示之犯
    罪期間均任職於華信公司，且分別擔任該公司資產管理部之
    總經理及執行副總經理，均身居要職，實無從諉為不知華信
    公司之營運或運作狀況，且其等對如附表一所示被害人藉由
    其2人或共犯詹尚閔或公司業務員招攬，而匯入華信公司前
    揭銀行帳戶之資金數額，亦可獲得較豐富充足之資訊，是以
    其2人立於華信公司組織內部關係人地位所可掌握之資訊，
    與該公司外部投資人所可掌握之訊息顯不對等，且均處於較
    為優勢之地位。再者，上開「212理財專案」所聲稱給予之
    利息、分紅等高投資報酬率，顯非一般交易市場之常態，且
    被告李劍虹、陳永泰尚得依其職稱及如附表十六所示之業績
    獎金分配制度，自如附表一所示被害人之匯款金額中抽取可
    觀比例之佣金（其2人因此所獲取之佣金數額〈含薪資〉詳
    如附表八所示），是被告李劍虹、陳永泰均應能預見由共犯
    詹尚閔所策劃之「212理財專案」內容顯有違常之情事，佐
    以共犯詹尚閔從未提出華信公司業已取得前揭不動產所有權
    ，或將已投資會員之資金交付銀行信託，或有將前揭不動產
    所有權設定抵押權予已參與投資會員之相關證明，甚或提出
    華信公司確有足以支付該專案所宣稱給予投資人前揭比例利
    息及分紅之營業收益來源證明，堪認被告李劍虹、陳永泰均
    應足可預見此種異於常情之高投資報酬率之「212理財專案
    」，顯係有「以陸續加入之投資人所投入之資金作為給付所
    有投資人報酬」之高度蓋然性，惟其2人在貪圖豐厚金錢利
    益之情況下，雖預見前開「212理財專案」可能係詐騙手段
    ，且參與該專案之會員亦可能因之受有損失，竟仍分別應允
    擔任華信公司資產管理部之總經理及執行副總經理，承接分
    擔共犯詹尚閔透過華信公司名義，利用「212理財專案」對
    外招攬投資者之工作，並均容任如附表一所示之被害人因該
    專案所宣稱之內容而均陷於錯誤，進而遭被詐騙如附表一所
    示金額之犯罪結果發生。從而，被告李劍虹、陳永泰共同意
    圖為自己不法之所有，基於詐欺取財之不確定故意，就事實
    欄一所示之犯行，與共犯詹尚閔間有犯意之聯絡及行為之分
    擔，堪以認定。被告李劍虹、陳永泰共同辯護人前揭所辯，
    尚非可採。
  (三)至被告陳永泰有以其自身或配偶、親友之名義，於如附表七
    所示之時間，匯入如附表七所示金額之款項至華信公司前揭
    銀行帳戶，以加入「212理財專案」之情，雖有如附表七證
    據欄所示之證據存卷可佐（證據名稱及卷證出處見附表七）
    ，然參諸「212理財專案」此種經濟犯罪上所稱之「龐式騙
    局」之詐欺取財模式，均是將後期投資者所交付金錢作為快
    速盈利給付與前期投資者，故此種詐騙類型之損失者，通常
    均為最後之投資人，而被告陳永泰或因自信其位居華信公司
    之要職，所可掌握公司資訊之地位較公司外部投資人優越，
    而抱著不會成為前揭騙局最後投資者之僥倖心態，貪圖豐厚
    利潤，希冀透過如附表七所示之所謂投資，達到既可滿足公
    司業績之要求，亦可從中抽取佣金，復可由後期投資者所交
    付金錢中獲取該專案所聲稱給予每月利息之一石三鳥目的，
    而存著且戰且走之心態購買該專案，無奈突然經檢調介入偵
    辦，致該騙局無從維繫而造成被告陳永泰受有形式上無從取
    回如附表七所示款項之損失，自無從據此逕為被告陳永泰有
    利之認定。
三、綜上所述，本案事證明確，被告李劍虹、陳永泰、陳岳騰、
    郭妍君之犯行均堪以認定，均應予依法論科。
四、新舊法比較：
  (一)被告李劍虹、陳永泰、陳岳騰於為事實欄一所示之行為後，
    刑法業於94年2月2日修正公布，並於95年7月1日施行。按行
    為後法律有變更者，適用行為時之法律，但行為後之法律有
    利於行為人者，適用最有利於行為人之法律，刑法第2條第1
    項定有明文。茲本條係規範行為後法律變更所生新舊法律比
    較適用之準據法，本身尚無新舊法比較之問題，於新法施行
    後，應一律適用新法第2條第1項之規定，為「從舊從輕」之
    比較。
  (二)又本次刑法修正後之新舊法比較，比較時應就罪刑有關之共
    犯、未遂犯、想像競合犯、牽連犯、連續犯、結合犯，以及
    累犯加重、自首減輕暨其他法定加減原因（如身份加減）與
    加減例等一切情形，綜其全部罪刑之結果而為比較（最高法
    院95年度第8次刑事庭會議決議參照）。茲就本案新舊法比
    較之情形分論如下：
  1.公司法第19條第2項、刑法第339條第1項之罪均有罰金刑之
    規定，因刑法第33條第5款業已修正為「新臺幣1千元以上，
    以百元計算之」，前述之罪所得科處之罰金刑最低額於修正
    前經換算為新臺幣30元，修正後均提高為新臺幣1,000元，
    茲比較修正前、後之刑罰法律，自以修正前之法律較有利於
    被告李劍虹、陳永泰、陳岳騰。
  2.修正前刑法第28條規定：「二人以上共同實施犯罪之行為者
    ，皆為正犯」，修正後刑法第28條則規定：「二人以上共同
    實行犯罪之行為者，皆為正犯」，其中「實施」一語，涵蓋
    陰謀、預備、著手及實行之概念在內，其範圍較廣；而「實
    行」則著重於直接從事構成犯罪事實之行為，其範圍較狹，
    是修正後刑法共同正犯之範圍已有限縮。共同正犯之範圍既
    因此而有變動，自屬犯罪後法律有變更，而非僅屬純文字修
    正（最高法院96年度臺上字第934號判決參照），被告李劍
    虹、陳永泰、陳岳騰之本案犯罪行為，依新舊法，均成立共
    同正犯，適用新法並無較有利於被告李劍虹、陳永泰、陳岳
    騰。
  3.修正後刑法第56條之連續犯規定業經刪除，被告李劍虹、陳
    永泰、陳岳騰之數犯罪行為，於新法施行後，應予分論併罰
    。此刪除雖非犯罪構成要件之變更，但顯已影響行為人刑罰
    之法律效果，自屬法律有變更，依刑法第2條第1項規定，比
    較新、舊法結果，就被告李劍虹、陳永泰、陳岳騰所為如事
    實欄一所示之犯行仍應適用較有利於被告李劍虹、陳永泰、
    陳岳騰之行為時之修正前法律論以連續犯。
  4.修正後刑法第55條關於牽連犯之規定業經刪除，故被告李劍
    虹、陳永泰、陳岳騰所犯各罪，修正後即應予分論併罰。比
    較新、舊法結果，就被告李劍虹、陳永泰、陳岳騰所為如事
    實欄一所示之犯行仍應適用較有利於被告李劍虹、陳永泰、
    陳岳騰之行為時之法律即修正前刑法第55條牽連犯之規定，
    自較有利於被告李劍虹、陳永泰、陳岳騰。
  5.罰金刑之加減，依修正前刑法第67條，僅加減其最高度，修
    正後刑法第67條則規定，其最高度及最低度同加減之。就加
    重而言，修正前之規定僅就最高度加重，自以修正前之規定
    較有利於被告李劍虹、陳永泰、陳岳騰。
  6.關於數罪併罰宣告多數有期徒刑而須定應執行刑者，修正前
    刑法第51條第5款係規定：「宣告多數有期徒刑者，於各刑
    中之最長期以上，各刑合併之刑期以下，定其刑期。但不得
    逾20年」；修正後同條款則將有期徒刑定應執行刑之最高上
    限提高至30年，是比較新、舊法之結果，自以被告李劍虹、
    陳永泰、陳岳騰行為時即修正前之刑法第51條第5款規定較
    有利於被告李劍虹、陳永泰、陳岳騰。
  7.綜上，前開裁判時之新法對被告李劍虹、陳永泰、陳岳騰均
    非較為有利，自應依刑法第2條第1項前段，適用被告李劍虹
    、陳永泰、陳岳騰為如事實欄一、事實欄二（附表二編號9
    告訴人郭玉份之部分除外）所示行為之行為時之上開修正前
    刑法規定，以為論處。
五、論罪科刑：
  (一)被告李劍虹、陳永泰、陳岳騰部分：
  1.核被告李劍虹、陳永泰所為，就事實欄一所示部分，均係犯
    刑法第339條第1項之詐欺取財罪。另按銀行法第125條第1項
    之罪，以違反第29條第1項，非銀行而經營收受存款、受託
    經理信託資金、公眾財產，或辦理國內外匯兌業務為要件。
    所謂收受存款或視為收受存款，係指同法第5條之1所規定，
    向不特定之多數人收受款項或吸收資金，並約定返還本金或
    給付相當或高於本金之行為；或同法第29條之1所規定，以
    借款、收受投資、使加入為股東或其他名義，向多數人或不
    特定之人收受款項或吸收資金，而約定或給付與本金顯不相
    當之紅利、利息、股息或其他報酬之以收受存款論之行為而
    言。從而行為人必須以前揭和平之方法向不特定之多數人收
    受款項或吸收資金，僅因其非銀行未經許可經營前揭業務者
    ，始與該罪之構成要件相當。倘行為人係以詐欺之方法取得
    款項，該款項即屬於贓物，因其並無「返還本金、給付相當
    或高於本金」或「給付與本金顯不相當之紅利、利息、股息
    或其他報酬」之意思，縱佯為給付之約定，亦僅為施用詐術
    之手段而已，即非所謂之「收受存款」或「以收受存款論」
    之行為，而屬於刑法第339條第1項詐欺取財或修正前刑法第
    340條常業詐欺取財之範圍，自非銀行法第125條第1項之罪
    。兩者規範之行為不同，應予分辨（最高法院86年度台上字
    第7529號判決、98年度台上字第4146號判決意旨均可資參照
    ；相同見解亦可參照最高法院91年度台上字第382號、97年
    度台上字第4934號、98年度台上字第5943號判決、100年度
    台上字第4032號判決意旨）。查被告李劍虹、陳永泰與共犯
    詹尚閔以如事實欄一所示之分工方式，透過虛偽不實之「21
    2理財專案」，致如附表一所示之被害人陷於錯誤，而分別
    於如附表一「匯款日期」欄所示之時間，將如附表一「匯款
    金額」欄所示數額之款項，匯入華信公司之臺北國際商業銀
    行信義分行帳號0000000000000號帳戶內等情，業經認定如
    前，則被告李劍虹、陳永泰與共犯詹尚閔如事實欄一所示之
    犯罪手段，既純屬詐騙，而無實際從事或履行「212理財專
    案」中對被害人所聲稱之計畫內容，足見其等並無「返還本
    金、給付相當或高於本金」或「給付與本金顯不相當之紅利
    、利息、股息或其他報酬」之意思，又其等於前揭犯罪期間
    雖對被害人均有保證獲利、給付紅利之約定，或一時之給付
    紅利行為，亦均僅係詐取財物之方法而已，即非所謂之「收
    受存款」或「以收取存款論」之行為，揆諸前開判決意旨，
    應逕依詐欺罪論處，無成立銀行法第125條第1項之罪之餘地
    。是公訴檢察官認被告李劍虹、陳永泰如事實欄一所示之行
    為，均係涉犯銀行法第125條第1項之罪嫌，尚有未洽，惟基
    本社會事實相同，爰依刑事訴訟法第300條規定變更起訴法
    條。
  2.另按我國公司法第7章，對外國公司定有一定之規範，其中
    第371條規定，外國公司非在其本國設立登記營業者，不得
    申請認許，非經認許，並辦理分公司登記者，不得在中華民
    國境內營業；同法第372條第1項規定，外國公司應專撥其在
    中華民國境內營業所用之資金，並應受主管機關對其所營事
    業最低資本額規定之限制，同法第375條規定，外國公司經
    認許後，其法律上權利義務及主管機關之管轄，除法律另有
    規定外，與中華民國同。凡此，無非係為避免外國公司既想
    到我國營業獲利，又欲規避我國法律規範之不公平情事發生
    ；蓋如不對外國公司作相當規範，則外國公司或可挾其大量
    之資金，先進之技術，至我國大賺其錢，又可不受我國各種
    對公司法人所定之約束，諸如勞基法之勞工各種福利及保障
    規定，全民健康保險法之各種保險及稅法上之各種稅負規定
    等，對我國公司之競爭力而言，可謂相對的不公平，世界大
    多數國家，均對此有一定之規範。惟為顧及無意在我國境內
    設分公司營業，未經申請認許之外國公司，在我國仍有為業
    務上之法律行為之必要，乃又於公司法第386條第1項規定：
    「有上開情形之外國公司應報明：(1)公司名稱、種類國籍及
    所在地。(2)公司股本總額及在本國設立登記之年、月、日。
    (3)公司所營之事業及其代表人在中華民國境內所為業務上之
    法律行為。(4)在中華民國境內指定之訴訟及非訴訟代理人知
    姓名、國籍、住所或居所等事項，申請主管機關備案。」，
    又同條第4項規定：「外國公司非經申請指派代表人報備者
    ，不得在中華民國境內設立代表人辦事處」，由上開公司法
    第371條、第386條之規定已明確禁止未經我國認許及辦理分
    公司登記之外國公司，不得在我國境內「營業」；無意在我
    國設立分公司「營業」之外國公司，可報明法定事項申請主
    管機關備案派其代表人為「業務上之法律行為」；未備案者
    不得設立「代表人辦事處」。對「營業」「業務上之法律行
    為」，已有不同層次之區隔甚明。是外國公司若未經認許、
    辦理分公司登記或向主管機關申請備案者，自不得在中華民
    國境內營業或為業務上之法律行為。是核被告李劍虹、陳永
    泰、陳岳騰所為，就事實欄二、三所示部分，均係犯刑法第
    339條第1項之詐欺取財罪，及違反公司法第371條第2項（外
    國公司）非經認許，並辦理分公司登記者，不得在中華民國
    境內營業之規定，依同法第377條準用同法第19條第2項之規
    定論處（此部分起訴書犯罪事實二已論及，僅未及明確記載
    並有論罪法條漏引之情形，但仍無損屬公訴範圍）。
  3.共同正犯：按共同正犯，係共同實施犯罪行為之人，在共同
    意思範圍內，各自分擔犯罪行為之一部，相互利用他人之行
    為，以達其犯罪之目的，其成立不以全體均行參與實施犯罪
    構成要件之行為為要件。共同正犯之意思聯絡，不限於事前
    有所謀議，僅於行為當時有共同犯意之聯絡，於行為當時，
    基於相互之認識，不論明示通謀或相互間默示合致，以共同
    犯罪之意思參與，均屬之；而行為分擔，亦不以每一階段皆
    有參與為必要，倘具有相互利用其行為之合同意思所為，仍
    應負共同正犯之責，蓋共同正犯，於合同意思範圍內，組成
    一共犯團體，團體中任何1人之行為，均為共犯團體之行為
    ，他共犯均須負共同責任，初無分別何一行為係何一共犯所
    實施之必要（最高法院55年度台上字第522號、87年度台非
    字第35號、85年度台上字第4962號、88年度台上字第2230號
    、第2858號判決、73年台上字第1886號判例意旨參照）。從
    而，被告李劍虹、陳永泰與詹尚閔間，就事實欄一所示之犯
    行，有犯意聯絡及行為分擔；被告李劍虹、陳永泰、陳岳騰
    與詹尚閔間，就事實欄二所示之犯行，有犯意聯絡及行為分
    擔；被告李劍虹、陳永泰、陳岳騰與詹尚閔、同案被告郭妍
    君間，就事實欄三所示之犯行（同案被告郭妍君，僅限詐欺
    取財罪之部份），有犯意聯絡及行為分擔，各應以共同正犯
    論。
  4.接續犯：被告李劍虹、陳永泰、陳岳騰與共犯詹尚閔共同以
    如事實欄二、三所示之詐術手法，致被害人丘瑞玲、告訴人
    許百合、告訴人郭玉份、告訴人陳美妙分別因同一之投資專
    案（專案名稱請見附表二編號6、7、9；附表三「專案名稱
    」欄所示）而各陷於錯誤、各於如前揭編號「匯款日期」欄
    所示之時間陸續匯入投資款項，其等之陸續匯款行為，應認
    係就同一投資方案而為多次接續之匯款行為，且被告李劍虹
    、陳永泰、陳岳騰對被害人丘瑞玲、告訴人許百合、告訴人
    郭玉份、告訴人陳美妙各次先後行使詐術之舉動，各係於密
    切接近之時、地實施，且各侵害同一法益，各行為之獨立性
    極為薄弱，依一般社會健全觀念，在時間差距上難以強行分
    開，主觀上顯均各係基於一貫犯意，在刑法評價上，就前揭
    被害人或告訴人各自遭被告李劍虹、陳永泰、陳岳騰共同所
    為先後行使詐術之舉動，致均陷於錯誤，而陸續匯入投資款
    項，以視為數個舉動之接續施行，合為包括之一行為予以評
    價，均各為接續犯，均各應論以包括之詐欺取財一罪（最高
    法院86年台上字第3295號判例意旨參照）是檢察官認被告李
    劍虹、陳永泰、陳岳騰共同以「五福合夥計畫」詐騙告訴人
    陳美妙，致告訴人陳美妙為如附表三所示之2次匯款行為，
    應予分論併罰，尚嫌誤會。
  5.集合犯：又學理上所稱之集合犯，係一種構成要件類型，亦
    即立法者針對特定刑罰規範之構成要件，已預設其本身係持
    續實行之複次行為，具備反覆、延續之行為特徵，或具有重
    複特質之職業性、營業性或收集性犯罪，將之總括或擬制成
    一個構成要件之「集合犯」行為，例如經營、從事業務、收
    集、販賣、製造、散布等行為概念者均屬之；此種犯罪，以
    反覆實行為典型、常態之行為方式，具侵害法益之同一性，
    因刑法評價上為構成要件之行為單數，僅成立一罪，最高法
    院著有95年度台上字第1079號、96年度台上字第3064號判決
    意旨可參。而公司法第371條第2項外國公司未經認許並辦理
    分公司登記者，在中華民國境內營業之行為，本質上即具有
    反覆性，倘行為人基於概括之犯意，在密切接近之一定時間
    及空間內，反覆從事在我國境內銷售專案產品之業務為業，
    無非執行業務所當然，於行為概念上，應認為包括的一罪，
    無連續犯或併合論罪可言。是被告李劍虹、陳永泰、陳岳騰
    雖於如事實欄二所示之時間內，及於經檢調搜索偵辦後，仍
    另行起意於如事實欄三所示之時間內，分別持續多次以GREA
    T COMPASS CO.,LTD.名義，透過上開方式經營銷售「水星基
    金專案」、「五福合夥計畫」業務之外國公司未經認許並辦
    理分公司登記，即在中華民國境內經營業務之行為，揆諸前
    述說明，各僅成立一罪。
  6.想像競合：被告李劍虹、陳永泰、陳岳騰所犯如事實欄二中
    之附表二編號9（告訴人郭玉份）、事實欄三所示之刑法第
    339條第1項之詐欺取財罪，及違反公司法第371條第2項（外
    國公司）非經認許，並辦理分公司登記者，不得在中華民國
    境內營業之規定，依同法第377條準用同法第19條第2項之規
    定論處之罪，分別係以一行為觸犯數罪名，為想像競合犯，
    各應從一重之刑法第339條第1項之詐欺取財罪處斷。
  7.連續犯：被告李劍虹、陳永泰於附表一、附表二編號1至編
    號8、編號10所示時間，共同以如事實欄一、二所示之詐術
    方式，先後多次對如附表一、附表二編號1至編號8、編號10
    所示被害人詐欺取財之犯行，時間緊接，方法相同，均觸犯
    構成要件相同之罪名，均顯係基於概括犯意反覆為之，均為
    連續犯；被告陳岳騰於附表二編號1至編號8、編號10所示時
    間，以如事實欄二所示之詐術方式，共同先後多次對如附表
    二編號1至編號8、編號10所示被害人詐欺取財之犯行，時間
    緊接，方法相同，均觸犯構成要件相同之罪名，顯係基於概
    括犯意反覆為之，為連續犯，依修正前刑法第56條之規定，
    均以一罪論，並均加重其刑。至告訴人郭玉份遭被告李劍虹
    、陳永泰、陳岳騰共同以「五福合夥計畫」之說詞詐騙後之
    第1次、第2次匯款時間雖均在95年7月1日前，然其最後一次
    之匯款時間係在95年8月25日，而被告李劍虹、陳永泰、陳
    岳騰共同對告訴人郭玉份所為之詐欺取財犯行，均為接續犯
    之情，業如前述，從而被告李劍虹、陳永泰、陳岳騰對告訴
    人郭玉份所為詐欺取財犯行之既遂時間應為95年8月25日，
    已在95年7月1日刑法修法刪除連續犯之規定施行後，是被告
    李劍虹、陳永泰、陳岳騰就此部分犯行（即附表二編號9所
    示），自無從與其等共同於如附表二編號1至編號8、編號10
    所示時間，即於95年7月1日刑法修法施行前所犯之各次詐欺
    取財罪，論以連續犯之一罪，而應與之分論併罰，附此敘明
    。
  8.牽連犯：被告李劍虹、陳永泰、陳岳騰共同所犯如事實欄二
    所示之違反公司法第371條第2項（外國公司）非經認許，並
    辦理分公司登記者，不得在中華民國境內營業之規定，依同
    法第377條準用同法第19條第2項之規定論處之罪，與連續詐
    欺取財罪間，具有方法、目的之牽連關係，應依修正前刑法
    第55條牽連犯之規定，從一重之連續詐欺取財罪處斷。
  9.數罪併罰：
  被告李劍虹、陳永泰所為如事實欄一、事實欄二（附表二編
    號9除外）所示之1次連續詐欺取財犯行，及如事實欄二中之
    附表二編號9（即告訴人郭玉份部分）所示、如事實欄三（
    即告訴人陳美妙部分）所示之共2次詐欺取財犯行，均犯意
    個別，行為互異，均應予以分論併罰。
  被告陳岳騰所為如事實欄二（附表二編號9除外）所示之1次
    連續詐欺取財犯行，及如事實欄二中之附表二編號9（即告
    訴人郭玉份部分）所示、如事實欄三（即告訴人陳美妙部分
    ）所示之共2次詐欺取財犯行，犯意個別，行為互異，應予
    以分論併罰。
  10.併予審究：至起訴書所載之犯罪事實雖未敘及如附表一編號
    395號所示之被害人黃瓊富因受被告李劍虹、陳永泰共同以
    如事實欄一所示之詐術詐騙，致其分別於94年3月31日、同
    年4月26日陸續匯入10萬元、40萬元至前揭華信公司臺北國
    際商業銀行信義分行帳戶之情，然此部分與上開起訴經論罪
    之如事實欄一所示部分，具有裁判上一罪之連續犯關係，依
    審判不可分之原則，均為起訴效力所及，本院自均得併予審
    究。又起訴書所載之犯罪事實雖未敘及被告李劍虹、陳永泰
    、陳岳騰共同以如事實欄二所示之詐術，詐騙如附表二編號
    7（許百合，即臺灣臺北地方法院檢察署檢察官99年度偵字
    第21398號移送併辦部分）、編號8（萬伊玲，臺灣臺北地方
    法院檢察署檢察官97年度偵字第10644號移送併辦意旨漏未
    記載、編號10（梁純識，即臺灣臺北地方法院檢察署檢察官
    99年度偵字第2531 號移送併辦部分），惟前揭部分均與上
    開起訴經論罪之如事實欄二內就附表二編號1至編號6所示部
    分，具有裁判上一罪之連續犯關係，依審判不可分之原則，
    均為起訴效力所及，本院自均得併予審究。另臺灣臺北地方
    法院檢察署檢察官97年度偵字第10644號（告訴人呂友誠、
    徐瑞甄、黃春美、萬伊玲）、98年度偵字第6079號（告訴人
    鍾美玲）、第2531號（僅告訴人郭玉份部分）、99年度偵字
    第21398號（告訴人許百合－「212理財專案」部分）、第
    10521號（告訴人陳美妙）、100年度偵字第18388號（告訴
    人林丁桃）、第19860號（告訴人廖智輝）；臺灣基隆地方
    法院檢察署檢察官99年度偵字第463號（僅告訴人許百合－
    「212理財專案」部分）移送併辦案件，分別與本案起訴、
    追加起訴之事實相同，均為事實上同一案件，本院自均應併
    予審究，均附此敘明。
  11.宣告刑：
  被告李劍虹、陳永泰部分：爰審酌被告李劍虹、陳永泰均未
    曾因故意犯罪而受有期徒刑以上刑之宣告，有臺灣高等法院
    被告前案紀錄表在卷可考，素行尚可，然其等為獲取高額佣
    金，而參與由共犯詹尚閔所主導巧立之前揭投資名目計畫，
    並分別在上開公司內擔任總經理、副總經理之重要職位，利
    用上揭公司之名義，共同以前揭手法詐取財物，雖其等參與
    本案犯罪之惡性及分工程度，不若主導者詹尚閔惡劣、深入
    ，亦非詐得資金之最終保管利用者，然其等之分工行為對本
    案前揭犯罪之順利遂行，仍具有相當程度之重要性，且本案
    被害人數眾多，犯罪所生損害甚鉅，所為均應予非難，兼衡
    其2人犯罪後於本院審理時均能知所悔悟坦承犯行，並均已
    與大多數告訴人達成調解或和解（詳見附表一、二、三、六
    和解狀況欄所示），且陸續賠償，堪認確有悔悟之態度，暨
    其等之智識程度、生活狀況等一切情狀，就被告李劍虹、陳
    永泰所犯之各罪，各量處如主文所示之刑。
  被告陳岳騰部分：爰審酌被告陳岳騰係受僱於共犯詹尚閔，
    其參與本案分工程度，尚非核心，又其因參與本案所獲得之
    不法利益為共犯詹尚閔每月提供之薪資及食宿補貼約6萬元
    至8萬元不等，亦乏證據證明其有自前揭詐騙所得中抽取佣
    金，堪認其犯罪惡性較被告李劍虹、陳永泰及共犯詹尚閔為
    輕，兼衡其犯罪後於本院審理時終能知所悔悟而坦承犯行，
    應有悔悟之意，然尚未與告訴人達成和解，亦未賠償告訴人
    之損害，暨本案被害人數眾多，犯罪所生損害甚鉅、被告陳
    岳騰之智識程度、生活狀況等一切情狀，就被告陳岳騰所犯
    之各罪，各量處如主文所示之刑，以資儆懲。又被告陳岳騰
    為如事實欄二（附表二編號9告訴人為郭玉份之部分除外）
    所示之犯行後，刑法第41條於94年2月2日修正公布，於95
    年7月1日施行，罰金罰鍰提高標準條例第2條亦於95年5月17
    日修正刪除，而依修正前刑法第41條第1項前段之規定：「
    犯最重本刑為五年以下有期徒刑以下之刑之罪，而受六個月
    以下有期徒刑或拘役之宣告，因身體、教育、職業、家庭之
    關係或其他正當事由，執行顯有困難者，得以一元以上三元
    以下折算一日，易科罰金」；再依修正前罰金罰鍰提高標準
    條例第2條前段規定，就易科罰金應就其原定數額提高為100
    倍折算1日，則刑法修正前易科罰金之折算標準，應以銀元
    100元至300元折算1日，依現行法規所定貨幣單位折算新臺
    幣條例則為以新臺幣300元至900元折算一日。若與94年2 月
    2日修正公布，95年7月1日施行之刑法第41條第1項前段所規
    定：「犯最重本刑為五年以下有期徒刑以下之刑之罪，而受
    六個月以下有期徒刑或拘役之宣告者，得以新臺幣一千元、
    二千元或三千元折算一日，易科罰金」相比較之結果，自應
    以修正前刑法第41條第1項前段易科罰金之規定，對被告陳
    岳騰較為有利，爰依修正前刑法第41條第1項前段之規定，
    就被告陳岳騰此部分後述減刑後之刑，諭知以銀元300元即
    新臺幣900元折算一日之易科罰金折算標準。至被告陳岳騰
    所為如事實欄二中之附表二編號9（即告訴人郭玉份部分
    ）、事實欄三所示之犯行，因均係於上開條文修正施行後所
    為，即應適用現行刑法第41條第1項前段之規定，就被告陳
    岳騰此部分後述減刑後之刑，均諭知以新臺幣1,000元折算
    一日之易科罰金折算標準。
  12.減刑：
  被告李劍虹、陳永泰部分：被告李劍虹、陳永泰前揭各罪之
    犯罪之時間均在96年4月24日以前，且所犯之罪均無中華民
    國九十六年罪犯減刑條例第3條所列情形，均應依該條例第2
    條第1項第3款之規定，就被告李劍虹、陳永泰前揭所犯各罪
    之宣告刑均減其刑期2分之1。
  被告陳岳騰部分：按中華民國九十六年罪犯減刑條例第5條
    規定：「本條例施行前，經通緝而未於中華民國96年12月31
    日以前自動歸案接受偵查、審判或執行者，不得依本條例減
    刑」，係指該條例施行前（即96年7月16日）經通緝，而未
    於96年12月31日前自動歸案者，不得依該條例減刑，如係該
    條例施行後始行通緝者，不論是否自動歸案，均無上開不得
    減刑規定之適用（最高法院96年度台非字第332號判決、臺
    灣高等法院暨所屬法院96年法律座談會刑事類第39號提案決
    議參照）。查被告陳岳騰雖於偵查中經臺灣臺北地方法院檢
    察署於99年5月25日發布通緝，然業於99年5月27日緝獲到案
    之情，有臺灣臺北地方法院檢察署99年5月25日北檢玲閏緝
    字第1826號通緝書（見北檢99偵4209卷第20頁）、內政部警
    政署航空警察局通緝案件移送書（見北檢99偵緝1089卷第1
    頁）、臺灣臺北地方法院檢察署99年6月1日北檢玲閏銷字第
    2019號撤銷通緝書（見北檢99偵緝1089卷第27頁），且其本
    案犯罪時間均係在96年4月24日以前，且所犯之罪均無中華
    民國九十六年罪犯減刑條例第3條所列情形，依前揭說明，
    自均合於中華民國九十六年罪犯減刑條例之減刑條件，均應
    依該條例第2條第1項第3款之規定，均減其刑期2分之1，並
    依同條例第9條規定，就如事實欄二（附表二編號9告訴人為
    郭玉份之部分除外）所示之罪減刑後之刑，依修正前刑法第
    41條第1項前段之規定，諭知以銀元300元即新臺幣900元折
    算一日之易科罰金折算標準；就事實欄二中之附表二編號9
    （即告訴人郭玉份部分）、事實欄三所示之罪減刑後之刑，
    依現行刑法第41條第1項前段之規定，均諭知以新臺幣1,000
    元折算一日之易科罰金折算標準。
  13.定應執行刑：
  被告李劍虹、陳永泰部分：被告李劍虹、陳永泰所為前揭各
    罪經減刑後之刑，依中華民國九十六年罪犯減刑條例第10條
    第1項規定，應適用刑法第51條規定定其應執行之刑。又按
    行為人所犯為數罪併罰，其中之一罪雖得易科罰金，但因與
    不得易科之他罪合併處罰之結果，於定執行刑時，祇須將各
    罪之刑合併裁量，不得易科罰金合併執行（司法院大法官會
    議釋字第144號解釋意旨參照），而被告李劍虹、陳永泰所
    犯之2次詐欺取財罪，經減刑後雖得均易科罰金，但因與經
    減刑後仍不得易科之連續詐欺取財罪合併處罰之結果，本院
    就該2名被告定執行刑時，自均不得諭知易科罰金，併此敘
    明。
  被告陳岳騰部分：被告陳岳騰所為前揭各罪經減刑後之刑，
    依中華民國九十六年罪犯減刑條例第10條第1項規定，應適
    用刑法第51條規定定其應執行之刑。另被告陳岳騰為本案各
    次行為後，刑法第41條第2項雖有多次修正，惟刑法施行法
    第3條之1第3項規定：「於九十四年一月七日刑法修正施行
    前犯併合處罰數罪中之一罪，且該數罪均符合第四十一條第
    一項得易科罰金之規定者，適用九十年一月四日修正之刑法
    第四十一條第二項規定。」故符合易科罰金而數罪併罰之數
    罪，如其中有一罪係於95年7月1日修正刑法施行前所犯，依
    刑法施行法第3條之1第3項規定，均一律適用94年2月2日修
    正公布前刑法第41條第2項之規定，尚無比較新舊法之必要
    。又佐以定執行刑之立法意旨，一方面係為執行刑之便利，
    他方面係為受刑人之利益，故數罪併罰定應執行刑，其易科
    罰金折算標準不同時，應擇有利於被告之折算標準適用之（
    最高法院72年度第9次刑事庭會議決議意旨、同院84年度台
    非字第452號判決可資參照），是被告陳岳騰所犯前揭各罪
    ，雖因其犯罪行為時間有在95年7月1日刑法修正施行前或後
    ，而經本院諭知不同之易科罰金折算標準，然揆諸上開說明
    ，前揭各罪經定應執行刑時，其應執行刑之易科罰金折算標
    準，應擇有利於被告陳岳騰者適用之，爰依94年2月2日修正
    公布前刑法第41條第2項、第1項前段之規定，就被告陳岳騰
    上開所定之應執行之刑，諭知以銀元300元即新臺幣900元折
    算一日之易科罰金折算標準。
  14.緩刑：
    末按緩刑之宣告，其旨則在藉由刑之執行猶豫，給予被告自
    新之機會，得以改過遷善，以避免短期自由刑之流弊。本院
    審酌被告李劍虹、陳永泰均未曾因故意犯罪受有期徒刑以上
    刑之宣告，有臺灣高等法院被告前案紀錄表在卷可稽，且犯
    後坦承犯行，並與告訴人陳美妙、魏寶貝、許百合、萬伊玲
    、徐瑞甄、呂友誠、黃春美、葉連木、陳怡如、郭玉份、梁
    純識達成調解或和解，復陸續賠償前揭告訴人之損失（詳如
    附表一、二、三、六「和解情形」所示），應有悔悟之意，
    因認被告李劍虹、陳永泰受此偵審程序，足促其警惕，且衡
    酌若能給予被告李劍虹、陳永泰繼續正當工作營生之機會，
    期有餘力繼續賠償前揭告訴人及其餘被害人之損害，應比入
    監服刑為當，本院因認對被告李劍虹、陳永泰所宣告之刑，
    均以暫不執行為適當，爰依刑法第74條第1項第1款之規定，
    併予宣告緩刑5年，以啟自新，併依刑法第74條第2項第3款
    之規定，命被告李劍虹、陳永泰應依如附表18所示調解筆錄
    或和解書所載之期限，依如附表18所示調解筆錄或調解書所
    載之支付方式，向如附表18所示之告訴人支付如附表18所示
    調解筆錄或和解書所載之金額，且此部分依刑法第74條第4
    項規定均得為民事強制執行名義，又依同法第75條之1第1項
    第4款規定，受緩刑之宣告而違反上開本院所定負擔情節重
    大，足認原宣告之緩刑難收其預期效果，而有執行刑罰之必
    要者，得撤銷其宣告，併為說明。
  15.沒收與否：
    按刑法第38條第3項係規定「犯人」所有供犯罪所用之物，
    得宣告沒收，並非規定屬「被告」所有之物，始得宣告沒收
    ，而共同正犯於意思聯絡範圍內，組成一共犯團體，團體中
    之任何成員均為「犯人」，供犯罪所用之物，只要屬於「犯
    人」所有，均得宣告沒收，不以必屬於本案被告所有者為限
    （參照最高法院92年度台上字第787號判決），此即刑法學
    理上「共犯連帶沒收」理論，準此，數人共同犯罪之情形時
    ，就因犯罪依法沒收之物，不論究係為共犯何人所有，就各
    共犯之判決均應宣告沒收之從刑。查：
  扣案如附表九編號1至編號9、附表十編號1、附表十二編號1
    所示之物，均為被告李劍虹所有；如附表十三編號1至編號
    10所示之物，均為共犯詹尚閔所有，且均供被告李劍虹、陳
    永泰共同犯如事實欄一所示連續詐欺取財犯行所生或所用之
    物，爰依刑法第38條第1項第2款、第3款之規定，分別在共
    同犯如事實欄一所示連續詐欺取財犯行之被告李劍虹、被告
    陳永泰之各該罪名項下諭知沒收。
  扣案如附表九編號10至編號22、附表十編號2至編號3、附表
    十二編號2至編號6所示之物，均為被告李劍虹所有；如附表
    十一、附表十三編號11所示之物，均為共犯詹尚閔所有，且
    均供被告李劍虹、陳永泰、陳岳騰共同犯如事實欄二所示連
    續詐欺取財犯行所生或所用之物，爰依刑法第38條第1項第2
    款、第3款之規定，分別在共同犯如事實欄二所示連續詐欺
    取財犯行之被告李劍虹、被告陳永泰、被告陳岳騰之各該罪
    名項下諭知沒收。
  至扣案如附表十四編號1至編號5、編號22至編號26、編號42
    至編號47所示之物，均無證據足認係被告李劍虹、陳永泰、
    陳岳騰、郭妍君或共犯詹尚閔所有；該附表其餘編號所示之
    物，雖分別係被告李劍虹或共犯詹尚閔所有，然均無證據足
    認係供其等犯本案前揭犯罪所用、所生、所得、或預備之物
    ，亦無證據證明該等扣案物與被告4人之本案犯行間有何直
    接關聯，復均非違禁物，而沒收既屬從刑之一種，依主從不
    可分原則，自應附隨於主刑而同時宣告之，此部分物品既均
    與本案無關，爰均不予諭知沒收，附此敘明。
  (二)被告郭妍君部分：
  1.核被告郭妍君所為，係犯刑法第339條第1項之詐欺取財罪。
  2.共同正犯：被告郭妍君與同案被告李劍虹、陳永泰、陳岳騰
    及詹尚閔間，就事實欄三所示之詐欺取財犯行，有犯意聯絡
    及行為分擔，應以共同正犯論。
  3.接續犯：被告郭妍君與前揭共犯共同以事實欄三所示之詐術
    手法，致告訴人陳美妙因「五福合夥計畫」投資專案而陷於
    錯誤，於95年11月28日、95年12月25日陸續匯入投資款項，
    告訴人陳美妙之陸續匯款行為，應認係就同一投資方案而為
    多次接續之匯款行為，且被告郭妍君與前揭共犯共同對告訴
    人陳美妙先後行使詐術之舉動，係於密切接近之時、地實施
    ，且侵害同一法益，各行為之獨立性極為薄弱，依一般社會
    健全觀念，在時間差距上難以強行分開，主觀上顯係基於一
    貫犯意，在刑法評價上，就告訴人陳美妙遭被告郭妍君及前
    揭共犯共同所為先後行使詐術之舉動，致陷於錯誤，而陸續
    匯入投資款項，以視為數個舉動之接續施行，合為包括之一
    行為予以評價，為接續犯，應論以包括之詐欺取財一罪（最
    高法院86年台上字第3295號判例意旨參照）。是檢察官認被
    告郭妍君共同以「五福合夥計畫」詐騙告訴人陳美妙，致告
    訴人陳美妙為如附表三所示之2次匯款行為，應予分論併罰
    ，尚嫌誤會。
  4.併予審究：臺灣臺北地方法院檢察署檢察官99年度偵字第
    10521號移送併辦案件（告訴人陳美妙），與本案追加起訴
    之事實相同，為事實上同一案件，本院自應併予審究，附此
    敘明。
  5.宣告刑：
    爰審酌被告郭妍君未曾因故意犯罪而受有期徒刑以上刑之宣
    告，有臺灣高等法院被告前案紀錄表在卷可考，素行良善，
    僅因一時失慮，由於貪圖抽取佣金之高額報酬，進而基於詐
    欺取財之不確定故意慫恿告訴人陳美妙投資「五福合夥計畫
    」，而與前揭共犯共同致告訴人陳美妙陷於錯誤，告訴人陳
    美妙並因此受有鉅額損失，所為實非可取，惟念其犯後於本
    院審理時坦承犯行，深表悔悟，復已與告訴人陳美妙達成調
    解（詳如附表三「和解狀況」欄所示），陸續償還告訴人陳
    美妙損失之良好態度，兼衡其並非基於犯罪主導地位，亦非
    詐得資金之最終保管利用者，暨其智識程度、單親扶養未成
    年子女、生活狀況並非富裕等一切情狀，量處如主文所示之
    刑。
  6.減刑：
    被告郭妍君本案犯罪之時間在96年4月24日以前，且所犯之
    罪並無中華民國九十六年罪犯減刑條例第3條所列情形，應
    依該條例第2條第1項第3款之規定，減其刑期2分之1，並依
    同條例第9條之規定，諭知易科罰金之折算標準。
  7.緩刑：
    末按緩刑之宣告，其旨則在藉由刑之執行猶豫，給予被告自
    新之機會，得以改過遷善，以避免短期自由刑之流弊。本院
    審酌被告郭妍君未曾因故意犯罪受有期徒刑以上刑之宣告，
    有臺灣高等法院被告前案紀錄表在卷可稽，且犯後坦承犯行
    ，並與告訴人陳美妙達成調解，復陸續賠償告訴人陳美妙之
    損失（詳如附表三所示），應有悔悟之意，因認被告郭妍君
    受此偵審程序，足促其警惕，輔以衡酌被告郭妍君尚有未成
    年之子女需仰賴其獨力扶養，因而若能給予被告郭妍君繼續
    正當工作營生之機會，期有餘力賠償告訴人陳美妙及妥適扶
    養其未成年子女，應比入監服刑為當，更能符合刑期無刑所
    欲達成之目的，本院因認對被告郭妍君所宣告之刑，以暫不
    執行為適當，爰依刑法第74條第1項第1款之規定，併予宣告
    緩刑5年，以啟自新，併依刑法第74條第2項第3款之規定，
    命被告郭妍君應依本院臺北簡易庭98年度司北調字第412號
    調解筆錄所載之期限，依該調解筆錄所載之支付方式，向告
    訴人陳美妙支付該調解筆錄所載之金額（僅相對人為被告郭
    妍君之部分），且此部分依刑法第74條第4項規定得為民事
    強制執行名義，又依同法第75條之1第1項第4款規定，受緩
    刑之宣告而違反上開本院所定負擔情節重大，足認原宣告之
    緩刑難收其預期效果，而有執行刑罰之必要者，得撤銷其宣
    告，併為說明。
六、不另為無罪諭知部分：
  (一)公訴意旨認被告李劍虹、陳永泰、陳岳騰共同所為如事實欄
    二所示之行為；被告李劍虹、陳永泰、陳岳騰、郭妍君共同
    所為如事實欄三所示之行為，均同時涉犯違反證券投資信託
    及顧問法第16條第1項規定，而應以同法第107條第2款論處
    之未經許可在中華民國境內銷售境外基金罪嫌部分：
  1.按證券投資信託及顧問法第16條第1項固規定任何人非經主
    管機關核准或向主管機關申報生效後，不得在中華民國境內
    從事或代理募集、銷售、投資顧問境外基金。然其中所稱之
    「境外基金」，依同法第5條第6款之規定係指「於中華民國
    境外設立，具證券投資信託基金性質者」；再所謂「證券投
    資信託」，係指「向不特定人募集證券投資信託基金發行受
    益憑證，或向特定人私募證券投資信託基金交付受益憑證，
    從事於有價證券、證券相關商品或其他經主管機關核准項目
    之投資或交易」；「證券投資信託基金」則指「證券投資信
    託契約之信託財產，包括因受益憑證募集或私募所取得之申
    購價款、所生孳息及以之購入之各項資產」，同法第3條第1
    項、第5條第4款亦分別定有明文。是由上開條文之規定可知
    ，該法第16條第1項所定之「境外基金」，應係指於我國境
    外設立，性質上係向不特定人募集證券投資信託基金發行受
    益憑證，或向特定人私募證券投資信託基金交付受益憑證，
    進而從事於有價證券、證券相關商品或其他經主管機關核准
    項目之投資或交易之基金而言。基此，若並非依外國法或我
    國法合法設立，或並非於我國境外所設立，且募集資金、資
    產後，並未實際從事前揭投資或交易者，解釋上應即非屬上
    開條文所定義之「境外基金」。
  2.再就立法目的而言，依證券投資信託及顧問法第1條前段之
    規定，該法之立法目的乃為健全證券投資信託及顧問業務之
    經營與發展，增進資產管理服務市場之整合管理，並保障投
    資。而上開同法第16條第1項之立法理由則為：「境外基金
    可提供投資人更多投資選擇之商品，國人購買境外基金之金
    額亦日趨龐大，但現行境外基金主要藉由銀行指定用途信託
    資金帳戶及證券商受託買賣外國有價證券等方式投資，倘有
    對不特定人散發投資資料或召開投資說明會等，亦可能牽涉
    有價證券之募集行為。查美國1940年投資公司法第7條規定
    ，外國基金於本國公開銷售，應經SEC（證管會）核准，並
    要求外國基金與本國基金有同樣保障投資人之品質，爰於第
    一項明定禁止未經主管機關核准或申報生效之境外基金於中
    華民國境內為從事或代理募集、銷售、投資顧問等行為」，
    另依同法第16條第3項、第4項規定：「證券投資信託事業、
    證券投資顧問事業、證券商、境外基金發行者與其指定之機
    構及其他經主管機關指定之機構，得在中華民國境內從事第
    一項所定業務；其資格條件、申請或申報程序、從事業務之
    項目及其他應遵行事項之辦法，由主管機關定之」、「在中
    華民國境內得從事或代理募集、銷售、投資顧問境外基金之
    種類、投資或交易範圍與其限制、申請或申報程序及其他應
    遵行事項之辦法，由主管機關定之」，可知欲在我國從事同
    條第1項所稱之「從事或代理募集、銷售、投資顧問境外基
    金」，必須遵循主管機關所定之辦法，主管機關並因此制定
    「境外基金管理辦法」以規範此類事項。是綜合上情觀之，
    證券投資信託及顧問法第16條第1項之規範功能，乃係透過
    對於證券投資信託事業、證券投資顧問事業、證券商、境外
    基金發行者與其指定之機構及其他經主管機關指定之機構之
    規制，健全此類行業之經營發展、整合管理，進而將境外基
    金之種類、投資交易範圍及相關程序納入制度化、體系化之
    監督、管理，並進一步保障投資者之權益甚明。故若該基金
    根本不存在，純屬騙局，主管機關即無從透過對於上開機構
    之規制而進一步予以監督、管理之可能，性質上應非屬證券
    投資信託及顧問法所欲規範之範圍，而應回歸至刑法詐欺罪
    等相關規定。
  3.查本案中所謂「水星基金」、「GREAT CHIEF公司之股權信
    託基金」（形式上名義為「五福合夥計畫」），實際上均為
    虛捏，均根本不存在，亦均無實際上之投資行為，乃上揭被
    告以此作為詐術，再透過高額介紹獎金之方式招攬業務員大
    量招募民眾加入，進而使如附表二、三所示之被害人均陷於
    錯誤而匯入款項等情，已如上述，可徵系爭「水星基金」、
    「GREAT CHIEF公司之股權信託基金」（即「五福合夥計畫
    」）均非係將各該被害人資金募集後，實際從事投資或交易
    以獲取利潤之基金，純係向各該被害人詐取款項之詐術或騙
    局，前開基金自始均未實際設立，遑論有在「我國境外設立
    」之事實，揆諸前揭說明，前揭基金應均非屬證券投資信託
    及顧問法第16條第1項所規範之「境外基金」甚明。從而上
    揭被告縱有前揭從事或代理募集、銷售系爭「水星基金」、
    「GREAT CHIEF公司之股權信託基金」（即「五福合夥計畫
    」）之行為，亦均非屬違反該法第16條第1項之情形，至為
    灼然。綜上，公訴人認上揭被告前開部分所為，均同時涉犯
    違反證券投資信託及顧問法第16條第1項規定，而應以同法
    第107條第2款論處，即有未洽。準此，就公訴意旨所載上揭
    被告之此等部分罪嫌，本均應為上揭被告無罪之諭知，惟此
    等部分與上揭被告前揭經本院論罪科刑之如事實欄二、三所
    示之連續詐欺取財或詐欺取財犯行間，因公訴人認有牽連犯
    或想像競合犯之裁判上一罪關係，爰均不另為無罪之諭知。
  (二)公訴意旨認被告李劍虹、陳永泰、陳岳騰、郭妍君共同所為
    如事實欄三所示之行為，亦同時涉犯銀行法第125條第1項之
    罪嫌部分：
  1.按銀行法第125條第1項之罪，以違反第29條第1項，非銀行
    而經營收受存款、受託經理信託資金、公眾財產，或辦理國
    內外匯兌業務為要件。所謂收受存款或視為收受存款，係指
    同法第5條之1所規定，向不特定之多數人收受款項或吸收資
    金，並約定返還本金或給付相當或高於本金之行為；或同法
    第29條之1所規定，以借款、收受投資、使加入為股東或其
    他名義，向多數人或不特定之人收受款項或吸收資金，而約
    定或給付與本金顯不相當之紅利、利息、股息或其他報酬之
    以收受存款論之行為而言。從而行為人必須以前揭和平之方
    法向不特定之多數人收受款項或吸收資金，僅因其非銀行未
    經許可經營前揭業務者，始與該罪之構成要件相當。倘行為
    人係以詐欺之方法取得款項，該款項即屬於贓物，因其並無
    「返還本金、給付相當或高於本金」或「給付與本金顯不相
    當之紅利、利息、股息或其他報酬」之意思，縱佯為給付之
    約定，亦僅為施用詐術之手段而已，即非所謂之「收受存款
    」或「以收受存款論」之行為，而屬於刑法第339條第1項詐
    欺取財或修正前刑法第340條常業詐欺取財之範圍，自非銀
    行法第125條第1項之罪。兩者規範之行為不同，應予分辨（
    最高法院86年度台上字第7529號判決、98年度台上字第4146
    號判決意旨均可資參照；相同見解亦可參照最高法院91年度
    台上字第382號、97年度台上字第4934號、98年度台上字第
    5943號判決、100年度台上字第4032號判決意旨）。
  2.查本案中所謂「五福合夥計畫」之對外宣稱內容，實際上均
    為虛捏，亦無實際上之投資行為，乃上揭被告與共犯詹尚閔
    共同以此作為詐術，進而使告訴人陳美妙陷於錯誤而接續匯
    入款項等情，已如上述，足見其等並無「返還本金、給付相
    當或高於本金」或「給付與本金顯不相當之紅利、利息、股
    息或其他報酬」之意思，又其等於前揭犯罪期間雖對告訴人
    陳美妙有保證獲利、給付紅利之約定，或一時之給付紅利行
    為，亦僅係詐取財物之方法而已，即非所謂之「收受存款」
    或「以收取存款論」之行為，揆諸前開判決意旨，應逕依詐
    欺罪論處，無成立銀行法第125條第1項之罪之餘地。是公訴
    人認上揭被告此部分所為，亦同時涉犯違反銀行法第29條、
    第29條之1規定，而應以同法第125條第1項論處，即有未洽
    。準此，就公訴意旨所載上揭被告之此等部分罪嫌，本均應
    為上揭被告無罪之諭知，惟此等部分與上揭被告前開經本院
    論罪科刑之如事實欄三所示之詐欺取財犯行間，因公訴人認
    有想像競合犯之裁判上一罪關係，爰均不另為無罪之諭知。
  (三)公訴意旨認被告李劍虹、陳永泰自93年6月間起，即與共犯
    詹尚閔基於概括犯意聯絡，共同以「212理財專案」對外招
    攬投資人，致如附表四所示之被害人因而於如附表四所示之
    時間，匯入如附表四所示款項部分：
  1.訊據被告李劍虹、陳永泰均堅決否認對如附表四所示之被害
    人有何與共犯詹尚閔詐欺取財之犯行，辯稱：其2人均是在
    93年9月15日始經共犯詹尚閔邀請至華信公司觀摩瞭解詹尚
    閔以華信公司名義對外招募會員投資之投資分紅專案內容及
    行銷方式，並未實際從事招攬會員或業務員之工作，僅係掛
    名「顧問」，領取車馬費，直至同年11月1日起，其2人才應
    允共犯詹尚閔共同承接對外推銷前揭投資分紅專案之業務，
    並將該專案正式定名為「212理財專案」，由被告李劍虹擔
    任華信公司資產管理部之總經理，由被告陳永泰擔任該公司
    資產管理部之執行副總經理，共同以該專案對外招攬投資人
    ，而華信公司會每月固定將其2人之薪資及抽佣分別匯入被
    告李劍虹所開立之臺北三張犁郵局帳號00000000000000號帳
    戶（下稱被告李劍虹之臺北三張犁郵局帳戶），及被告陳永
    泰所開立之臺北安和郵局帳號00000000000000號帳戶（下稱
    被告陳永泰之臺北安和郵局帳戶）內，是其2人對共犯詹尚
    閔於93年11月1日前以「212理財專案」招攬如附表四所示被
    害人之行為，均無犯意聯絡，亦無行為分擔等語。
  2.查華信公司匯入被告李劍虹之臺北三張犁郵局帳戶、被告陳
    永泰之臺北安和郵局帳戶內之第一筆委發款項時間均是在93
    年11月12日之情，有前揭帳戶之歷史交易明細各1份附卷可
    參（見本院98年度金訴字第12號卷(一)第139頁、第164頁），
    復觀之如附表四所示被害人因投資「212理財專案」所取得
    之如附表四「證據欄」所示之證明文件內，除有共犯詹尚閔
    之簽名或蓋印外，其餘在其上簽名之華信公司人員均無被告
    李劍虹、陳永泰等情，亦有前揭證明文件在卷足憑（詳細卷
    證出處詳見附表四），是被告2人上開所辯確非無稽，檢察
    官復未舉證證明被告李劍虹、陳永泰對詹尚閔於93年11月1
    日前以「212理財專案」招攬如附表四所示被害人之犯行，
    究竟有何犯意聯絡及行為分擔，自無積極證據足以證明被告
    李劍虹、陳永泰就詹尚閔以「212理財專案」招攬如附表四
    所示被害人之部分有犯意聯絡及行為分擔。從而本院依起訴
    書所舉之各項證據方法，尚無從形成被告李劍虹、陳永泰確
    均有起訴書所指此部分犯行之確信。此外，復查無其他積極
    證據足以證明被告李劍虹、陳永泰均涉有起訴書所指此部分
    之犯行，就此部分本應為被告李劍虹、陳永泰無罪之諭知，
    惟此部分與前揭經本院論罪科刑之如事實欄一所示之犯行間
    ，因檢察官認有連續犯之裁判上一罪關係，爰均不另為無罪
    之諭知。
  (四)公訴意旨認被告李劍虹、陳永泰共同以「212理財專案」對
    外招攬投資人，致如附表五所示之被害人因而於如附表五所
    示之時間，匯入如附表五所示款項部分：
    查檢察官所舉認被告2人涉犯此部分犯行之證據，除扣案之
    華信公司投資人名冊1份（即檢察官補充理由書所引用之附
    件）外，別無其他證據足資佐證該等被害人確有於如附表五
    所示之時間，匯入如附表五所示款項，自難僅依扣案之華信
    公司投資人名冊即認定被告2人有檢察官所指之此部分犯行
    ，就此部分本應為被告李劍虹、陳永泰無罪之諭知，惟此部
    分與前揭經本院論罪科刑之如事實欄一所示之犯行間，因檢
    察官認有連續犯之裁判上一罪關係，爰均不另為無罪之諭知
    。
  (五)公訴意旨認如附表七所示之款項，亦屬被告李劍虹、陳永泰
    及共犯詹尚閔以「212理財專案」所獲取之不法利益部分：
    查如附表七所示之款項均係被告陳永泰以自己或以其配偶、
    親友名義所匯入之情，業如上述，而被告陳永泰既經本院認
    定為與被告李劍虹、共犯詹尚閔共同為如事實欄一所示實施
    「212理財專案」詐術之共同正犯，自非該專案之被害人，
    更無從認定此部分款項係其等所詐得之財物，惟此部分與前
    揭經本院論罪科刑之如事實欄一所示之犯行間，因檢察官認
    有連續犯之裁判上一罪關係，爰均不另為被告李劍虹、陳永
    泰無罪之諭知。
七、退回併辦部分：
  (一)按刑法上所謂集合犯是指立法者所制定之犯罪構成要件中，
    本就預定有數個同種類之行為將反覆實行之犯罪而言，是將
    各自實現犯罪構成要件之多數行為，解釋為集合犯，而論以
    一罪。是以對於集合犯，必須從嚴解釋，以符合立法者之意
    向。刑法第339條第1項之詐欺取財罪，其犯罪構成要件為：
    「意圖為自己或第三人不法之所有，以詐術使人將本人或第
    三人之物交付者，……」，從上述法條文義觀之，尚難憑以
    認定立法者於制定法律時，即已預定該犯罪之本質，當然涵
    蓋多數反覆實行之引誘、容留或媒介行為在內。且94年2月2
    日修正前（95年7月1日起施行）之刑法第340條規定：「以
    犯第三百三十九條之罪為常業者，處一年以上七年以下有期
    徒刑，得併科五萬元以下罰金」，既然有此常業犯之規定，
    則同法第339條第1項之詐欺取財罪，本質上即難認係學理上
    所稱集合犯之具有重複特質之犯罪，否則修正前刑法第340
    條常業犯之規定即無適用餘地，當非立法本旨。故刑法第
    339條第1項之詐欺取財罪，應非集合犯之罪。又刑法於94年
    2月2日修正公布時，已刪除第56條連續犯之規定，並因配合
    此修正，同時刪除刑法第340條常業犯之規定，其立法目的
    即係將本應各自獨立評價之數罪，回歸本來就應賦予複數法
    律效果之原貌。因此，行為人在刑法修正施行前後均有意圖
    為自己或第三人不法之所有，以詐術使人將本人或第三人之
    物交付之多數行為，其在刑法修正前之多次犯行，應與修正
    後之規定為有利與否之比較適用後，視其是否基於概括犯意
    或常業犯意，而分別適用修正前連續犯或常業犯之規定論以
    一罪，其在刑法修正施行後之多次犯行，則應按其實際行為
    次數，一罪一罰，並與修正前之犯行，數罪併罰，合併定其
    應執行刑。
  (二)復按所謂「接續犯」，係指數行為於同時同地或密切接近之
    時地實施，侵害同一法益，各行為之獨立性極為薄弱，依一
    般社會健全觀念，在時間差距上，難以強行分開，在刑法評
    價上，以視為數個舉動之接續施行，合為包括之一行為予以
    評價，較為合理，而為包括之一罪。亦即以單一之犯意，同
    一行為之數個舉動，接續進行同一犯罪，在犯罪完成以前，
    其各個舉動均屬犯罪行為之一部，而接續地侵害同一人之同
    一法益，始得謂係接續犯。如係數個犯罪行為，時間上先後
    次序可分，所侵害者乃非同一人管領之個別數法益，則各行
    為間自均可獨立成罪，不得論以接續犯。
  (三)查如附表六「併辦案號」欄所示之併辦意旨，雖均認該等併
    辦案件與本案起訴或追加起訴部分有集合犯或接續犯之實質
    上一罪關係，然該等併辦案號之被害人匯款時間均在95年7
    月1日刑法修正施行後，且該等被害人（被害人姓名、匯款
    時間、匯款金額、匯款地點、參加之專案名稱均詳如附表六
    所示）與前揭經本院論罪科刑之如事實欄一至三所示遭被告
    等人詐騙之被害人均非相同，揆諸前揭說明，自難認該等併
    辦案件與經本院論罪科刑之本案犯行間具有集合犯或接續犯
    之實質上一罪關係，均應退由檢察官另為處理。另臺灣臺北
    地方法院檢察署檢察官96年度偵字第26293號移送併辦意旨
    雖認被告李劍虹、陳永泰受詹尚閔之詐欺，同為「212理財
    專案」、「水星基金」、「五福合夥計畫」之被害人，然被
    告李劍虹、陳永泰業經本院認定為與詹尚閔共同為如事實欄
    一、二、三所示實施「212理財專案」、「水星基金」、「
    五福合夥計畫」詐術之共同正犯，均非該等專案之被害人，
    實無從認該併辦案件與本案間具有集合犯或接續犯之實質上
    一罪關係或修法前之裁判上一罪關係，亦應退由檢察官另為
    處理，均併此敘明。
據上論斷，依刑事訴訟法第299條第1項前段、第300條，公司法
第377條、第371條、第19條第1項、第2項，刑法第2條第1項前段
、第11條前段、第28條、第339條第1項、第55條、第41條第1項
前段、第74條第1項第1款、第74條第2項第3款、第38條第1項第2
款、第3款，修正前刑法第28條、第56條、第55條、第51條第5款
、第41條第1項前段、第2項，廢止前罰金罰鍰提高標準條例第2
條、現行法規所定貨幣單位折算新臺幣條例第2條，刑法施行法
第1條之1第1項、第2項前段、第3條之1第3項，中華民國九十六
年罪犯減刑條例第2條第1項第3款、第7條、第9條、第10條第1項
，判決如主文。
本案經檢察官吳曉婷到庭執行職務。
中    華    民    國   100    年    12    月    23    日
                    刑事第一庭  審判長法  官  蔡坤湖
                                      法  官  姚念慈
                                      法  官  謝昀璉
上正本證明與原本無異。
如不服本判決應於收受送達後10日內向本院提出上訴書狀，並應
敘述具體理由；其未敘述上訴理由者，應於上訴期間屆滿後20日
內向本院補提理由書（均須按他造當事人之人數附繕本）「切勿
逕送上級法院」。告訴人或被害人如對於本判決不服者，應具備
理由請求檢察官上訴，其上訴期間之計算係以檢察官收受判決正
本之日期為準。
                                      書記官  鄭雅文
中    華    民    國   100    年    12    月    28    日
附錄論罪科刑法條:刑法第339條第1項。
中華民國刑法第339條
（普通詐欺罪）
意圖為自己或第三人不法之所有，以詐術使人將本人或第三人之
物交付者，處5 年以下有期徒刑、拘役或科或併科1 千元以下罰
金。
以前項方法得財產上不法之利益或使第三人得之者，亦同。
前二項之未遂犯罰之。
附件：附表編號與名稱對照表
┌────┬─────────────────────┐
│附表一  │匯款時間在93年11月1日後至95年7月1日前之「 │
│        │212理財專案」被害人                       │
├────┼─────────────────────┤
│附表二  │匯款時間在95年7月1日前之「水星基金」、「五│
│        │福合夥計畫」之被害人                      │
├────┼─────────────────────┤
│附表三  │匯款時間在95年7月1日後，且經起訴或追加起訴│
│        │之被害人                                  │
├────┼─────────────────────┤
│附表四  │「212理財專案」中匯款時間在93年11月1日前之│
│        │被害人                                    │
├────┼─────────────────────┤
│附表五  │卷內查無相關佐證之檢察官補充理由書附件中所│
│        │載之「212理財專案」投資人                 │
├────┼─────────────────────┤
│附表六  │匯款時間在95年7月1日後，僅移送併辦而非起訴│
│        │或追加起訴範圍之被害人                    │
├────┼─────────────────────┤
│附表七  │被告陳永泰投資「212理財專案」部分         │
├────┼─────────────────────┤
│附表八  │華信公司因「212理財專案」匯入被告李劍虹、 │
│        │陳永泰郵局帳戶之佣金、薪資明細            │
├────┼─────────────────────┤
│附表九  │應予沒收之物                              │
├────┼─────────────────────┤
│附表十  │應予沒收之物                              │
├────┼─────────────────────┤
│附表十一│應予沒收之物                              │
├────┼─────────────────────┤
│附表十二│應予沒收之物                              │
├────┼─────────────────────┤
│附表十三│應予沒收之物                              │
├────┼─────────────────────┤
│附表十四│不予沒收之物                              │
├────┼─────────────────────┤
│附表十五│共同被告詹尚閔供述摘要及證人證述摘要      │
├────┼─────────────────────┤
│附表十六│華信公司業績獎金分配制度                  │
├────┼─────────────────────┤
│附表十七│華倫公司業績獎金分配制度                  │
├────┼─────────────────────┤
│附表十八│調解筆錄或和解書                          │
└────┴─────────────────────┘